【裁判字號】    98,刑智上易,39
【裁判日期】    980611
【裁判案由】    詐欺等
【裁判全文】
智慧財產法院刑事判決
                                  98年度刑智上易字第39號
上  訴  人  臺灣桃園地方法院檢察署檢察官
被      告  游麗卿
上列上訴人因被告詐欺等案件，不服臺灣桃園地方法院96年度易
緝字第121 號，中華民國97年12月23日第一審判決（起訴案號：
臺灣板橋地方法院檢察署92年度偵字第10680 號，前經臺灣板橋
地方法院移送），提起上訴，本院判決如下：
    主  文
上訴駁回。
    理  由
一、有關證據之證據能力部分：
  (一)按被告以外之人於審判外之言詞或書面陳述，除法律有規定
    者外，不得作為證據，刑事訴訟法第159 條第1 項定有明文
    。刑事訴訟法新制採改良式當事人進行主義，為保障被告防
    禦權及維護直接審理與言詞審理原則而酌採英美法之傳聞法
    則，復於第159 條之1 至第159 條之5 增設例外規定，以應
    實務需要，俾符實體真實發現之訴訟目的。又被告以外之人
    於審判外之陳述，雖不符合同法第159 條之1 至第159 條之
    4 規定，但經當事人於審判程序同意作為證據，法院審酌該
    言詞陳述或書面陳述作成時之情況，認為適當者，亦得為證
    據，當事人、代理人或辯護人於法院調查證據時，知有同法
    第159 條第1 項不得為證據之情形，而未於言詞辯論終結前
    聲明異議者，視為有前項之同意，同法第159 條之5 亦有明
    文。蓋傳聞法則之重要理論依據，在於傳聞證據未經當事人
    之反對詰問予以核實，乃予排斥，惟若當事人已放棄對原供
    述人之反對詰問權，於法院審判時表明同意該等傳聞證據可
    作為證據，基於證據資料愈豐富，愈有助於真實發現之理念
    ，並貫徹刑事訴訟法修法加重當事人進行主義之精神，確認
    當事人對於證據能力有處分權之制度，傳聞證據經當事人同
    意作為證據，法院認為適當者，亦得為證據。
  (二)查檢察官、被告對於本案全案卷證內之供述證據之證據能力
    ，除第(三)項外，均表示無意見（本院卷第40至46頁。本案卷
    宗冊數如附表所示），故依刑事訴訟法第159 條之5 第2項
    規定，應視為檢察官、被告已同意本案除第(三)項外相關之傳
    聞證據均可作為證據。經斟酌本案卷內除第(三)項外之供述證
    據並非非法取得，亦無證明力明顯過低之情形，且經原審及
    本院於審判期日依法進行證據之調查、辯論，被告於訴訟上
    之程序權，已受保障，前揭各該證據，均得採為證據。
  (三)大成長城企業股份有限公司（下稱大成長城公司）所開立之
    統一發票影本共9 張（見原審卷第56至60頁）：
    1.檢察官否認上開發票之證據能力，主張：據財稅資料中心
      函覆，大成長城公司於91年間與宏田農產行並無交易，而
      被告所提發票之買受人為宏田農產食品物流中心，亦無統
      一編號，故被告所提出上開有關大成長城公司開給宏田的
      發票，其真正性有問題，難認與本案有關連性，應無證據
      能力等語（見本院卷第44、46、48頁），並提出財政部財
      稅資料中心98年4 月5 日函暨大成長城公司發票查核清單
      （見本院卷第64至70頁）為證。
    2.按刑事訴訟法第159 條之4 規定，下列文書亦得為證據：
      一除顯有不可信之情況外，公務員職務上製作之紀錄文書
      、證明文書。二除顯有不可信之情況外，從事業務之人於
      業務上或通常業務過程所須製作之紀錄文書、證明文書。
      三除前2 款之情形外，其他於可信之特別情況下所製作之
      文書。又刑事訴訟法第159 條之4 第2 款所稱從事業務之
      人於業務上或通常業務過程所須製作之紀錄文書、證明文
      書，因係於通常業務過程出於營業之需要而不間斷、有規
      律而為機械連續準確之記載，為維護業務之信用性及業務
      之正當運作，虛偽之可能性很低，其記載之正確性得以獲
      得確保，且大部分紀錄係完成於業務終了前後，無預見日
      後可能會被提供作為證據之偽造動機，其虛偽之可能性小
      ，除非該等紀錄文書或證明文書有顯然不可信之情況，否
      則有承認其為證據之必要。因此，採取上開文書作為證據
      ，應注意該文書之製作，是否係於例行性之業務過程中，
      基於觀察或發現而當場或即時記載之特徵（最高法院95年
      度臺上字第5026號、97年度臺上字第547 號、97年度臺上
      字第3540號、98年度臺上字第2659號刑事判決參照）。
    3.查營利人依法使用統一發票，按時序開立，並依規定格式
      據實載明交易日期、品名、數量、單價、金額、銷售額、
      課稅別、稅額及總計，通常應屬例行性之業務上所製作之
      文書。然被告所提之上開大成長城公司統一發票，均係影
      本，且經財政部財稅資料中心勾稽結果，大成長城公司與
      宏田農產行並無相互交易之進、銷項資料（見本院卷第64
      至70頁之財政部財稅資料中心98年4 月5 日函暨大成長城
      公司發票查核清單），是其真實性即屬可疑，復無任何證
      據足資證明其外部具有高度可信性之情況，自不符刑事訴
      訟法第159 條之4 第2 款、第3 款規定，應認此部分發票
      不具證據能力。
  (四)另被告於原審96年12月19日準備程序中所提出由臺灣卜蜂企
    業股份有限公司（下稱卜蜂公司）所開立之統一發票影本共
    11張（見原審卷第45至55頁），惟其中第46、50頁與第45頁
    相同，第49頁與第47頁相同，第51頁與第48頁相同，第55頁
    與第54頁相同，實際上僅有6 張（即第45、47、48、52至54
    頁），附此敘明。
二、原審認被告依其與臺灣臺北監獄所簽訂之「法務部所屬桃、
    竹、苗區矯正機關91年上半年聯合採購收容人副食品共同供
    應契約」（下稱系爭共同供應契約），販賣予各矯正機關之
    鴨肉，並非經認定合格而得使用「CAS 設計圖案」證明標章
    （下稱系爭CAS 標章）之廠商所製造加工之鴨肉（下稱鴨肉
    部分），卻就其品質為虛偽之標記，核其所為，係犯刑法第
    255 條第2 項之販賣虛偽標記商品罪，而本罪與詐欺取財罪
    間具有法條競合之特別關係，僅論以販賣虛偽標記商品罪，
    並為新舊刑法之比較，依修正前刑法第56條規定，以一罪論
    ，並加重其刑，同時審酌被告犯罪之動機、目的、手段、所
    生危害及犯後並未坦認犯行等一切情狀，量處有期徒刑3 月
    ，並諭知易科罰金折算標準，且刑法第38條第1 項第2 款規
    定宣告沒收如附表所示之物；另就檢察官對於鴨肉部分認除
    刑法第255 條第2 項、第339 條第1 項之罪外，尚涉有修正
    前商標法第62條第1 款之罪嫌，對於被告依系爭共同供應契
    約販賣予各矯正機關之雞肉（下稱雞肉部分），認涉有修正
    前商標法第62條第1 款、刑法第255 條第1 項、第339 條第
    1 項罪嫌部分，不另為無罪判決，經核其認事用法及量刑均
    無不當，茲引用第一審判決書記載之事實、證據及理由（如
    附件）。
三、檢察官係就原審對於雞肉部分不另為無罪諭知部分提起上訴
    ：
  (一)上訴意旨略以：就雞肉部分，依證人廖學從之證述內容，僅
    證明確有供應CAS 雞肉予被告，惟就供應數額、是與被告合
    買或代為訂購或直接販售被告、被告出貨何處均無法確定，
    被告與廖學從沒有固定交易模式，無法提出直接交易單據證
    明，且由廖學從提出交付被告之卷附發票亦無法確認其交易
    數額。縱認被告確有向廖學從購入CAS 雞肉，是否據以供應
    監所，除被告所述外，並無其他事證足供佐參，反而勾稽卜
    蜂、大成長城公司發票所示雞肉單價與監所決標單決標價格
    ，被告尚須負擔運費、管銷、儲存等成本，豈有可能供應CA
    S 雞肉蒙受鉅額虧損。再參照臺灣桃園監獄91年5 月9 日函
    說明第二(五)項，被告供應各監所之雞肉斷非CAS 優良雞肉。
    原審逕以被告供述推認確以CAS 雞肉供應監所，自非無可資
    研求之處云云。
  (二)檢察官於本院審理時論告稱（見本院卷第47至49頁）：
    1.依被告所提之卜蜂公司發票6 紙，其供應之雞翅、雞排、
      全雞之數量，與桃園監獄93年10月15日函、新竹監獄93年
      10月22日函所敘之被告出貨情形相較，被告之供貨數量遠
      遠超越其所稱由宏田農產行所供應之CAS 肉品，亦即被告
      供應予聯合採購之監所院校之數量，扣除宏由農產行自卜
      蜂所採購之肉品，所餘之肉品均是來源不明之低質肉品。
      另參酌桃園監獄91年5 月9 日函說明二(五)所載，被告供應
      各監所院校之雞肉非CAS 優良雞肉。
    2.自卜蜂公司出具之發票所載，無從看出肉品確由維祥商行
      送抵各監所校院，且被告之進貨價明顯高於出貨價。依供
      應合約之決標單所載預估半年訂貨量，再依被告所稱由宏
      田農產行自卜蜂公司採購肉品，單就供應最大宗之雞翅估
      計其採購價金為1,609,400 元，而履約所獲取之收益為94
      0,880 元，造成668,520 元之虧損。此顯較之不履約所造
      成履約保證金160,000 元被沒收更不利。
    3.被告所提大成長城公司之發票，買受人均記載為宏田農產
      食品物流中心，且無統一編號，與被告所稱之宏田農產行
      是否同一，即非無疑。再則，經財政部財稅資料中心函復
      大成長城公司於91年間與宏田農產行並無相互交易之進銷
      項資料，故此發票難認與本案有關連性，應無證據能力。
四、惟查：
  (一)認定犯罪事實應依證據，為刑事訴訟法所明定，被告否認犯
    罪事實所持之辯解，縱屬不能成立，仍非有積極證據足以證
    明其犯罪行為，不能遽為有罪之認定（最高法院95年度臺上
    字第6080號刑事判決參照）。
  (二)原判決已敘明：1.關於就包裝紙箱上使用系爭CAS 標章、「
    本公司肉品來源採用CAS 肉品」、「宏田肉品」等字樣，客
    觀觀之，被告之意顯在對外表示其所提供者乃「宏田農產行
    （宏田商行）」製造、加工之肉品，而該肉品之「來源」係
    「CAS 優良肉品」，毫無明示或暗示該等肉品正係被告自己
    以身為「CAS 優良肉品廠商」之身分製造加工而來之意。縱
    被告所供給雞肉或鴨肉之肉品來源並非「CAS 優良肉品」，
    僅被告藉由此「來源」之文字敘述及商標圖樣之顯露，誤導
    他人誤信該肉品來源確為「CAS 優良肉品」而已，並無修正
    前商標法第62條第1 款之侵害商標專用權罪之問題。2.被告
    依約給付予各監所之雞翅、雞丁、雞排等肉品，係透過宏田
    農產行之廖學從，向具有CAS 優良廠商之卜蜂公司所購進。
    而被告關於盛裝該等雞肉之紙箱上係載外觀所標記者乃「本
    公司肉品『來源』採用CAS 肉品」等字樣並於後方緊接「CA
    S 優良肉品」之標章圖樣（原判決誤載為「商標圖樣」），
    另於紙箱之中央處載明「宏田肉品」4 字，可見所表徵者乃
    該雞肉肉品係由宏田農產行（宏田商行）向具有「CAS 優良
    廠商」資格之廠商購進後再行加工、製造而來，凡此正與被
    告之進貨、給付過程相符，並無任何與事實相悖之處，自難
    謂被告就此部分有何行使詐術或就商品品質為虛偽標記之行
    為，更無所謂詐欺或欺騙他人等不法意圖之可言，自無構成
    販賣虛偽標記商品罪或詐欺取財罪嫌之餘地等由甚詳，所為
    論斷於法亦無不合。
  (三)系爭CAS 標章係行政院農業委員會（下稱農委會）所推行之
    CAS 優良農產品標誌，經農委會或委託執行機關依「CAS 優
    良農產品標誌作業要點」（78年5 月20日經農委會公告，87
    年10月29日經農委會公告修正）規定認定合格者，得使用之
    （見調查卷第76頁之CAS 優良農產品標誌作業要點）。是以
    系爭CAS 標章之使用，限於產品名稱與內容物相符，非經認
    定合格之產品，不得使用印有系爭CAS 標章之包裝容器。被
    告既係向廖學從（即宏田農產行之負責人）訂購CAS 雞肉，
    並經廖學從交付大成長城公司及卜蜂公司所開立之肉品發票
    （即原審卷第56至60頁之大成長城公司統一發票影本、第45
    、47、48、52至54頁之卜蜂公司統一發票影本），此經證人
    廖學從於原審審理時證述明確（見原審卷第91至97頁）。是
    以被告之直接交易對象乃廖學從、宏田農產行，並非大成長
    城公司或卜蜂公司，故其主觀上信賴廖學從所提供之雞肉係
    依CAS 優良農產品標誌作業要點認定合格者，至廖學從、宏
    田農產行與大成長城公司、卜蜂公司間之債權債務關係，本
    於債之相對性原則，自與被告無涉。
  (四)檢察官依卜蜂公司統一發票所載單價，預估各監所校院半年
    訂貨量，認被告之進貨價高於出貨價，惟依各監所院校現存
    資料，被告販售肉品係於91年1 月至5 月間，且於同年1 月
    間即陸續有退貨情形，此有臺灣新竹監獄97年9 月26日函暨
    支出憑證備查清單、臺灣桃園監獄同年10月6 日函暨進貨數
    量資料、退貨單、臺灣新竹看守所同年10月2 日函暨食品進
    貨資料、誠正中學同年月14日函暨進貨支出憑證備查單、送
    貨單、臺灣苗栗看守所同年10月14日函（見原審卷第140 至
    146 、148 至152 、156 至162 、164 至184 、186 頁）。
    則檢察官逕予預估半年訂貨量而推論被告所辯進貨來源、金
    額等情不實，並不合理。況公家機關採購案均對投標廠商設
    有嚴格之限制，如有違約情事，除解約外，亦會影響日後參
    與投標之資格，故被告辯稱即使進貨成本高，仍繼續履約等
    語，即與常情相符。
  (五)綜上，被告並不構成修正前商標法第62條第1 款、刑法第25
    5 條第1 項、第339 條第1 項之罪，檢察官上訴仍執前詞，
    指摘原判決不當，為無理由，應予駁回。
五、原審雖有下列疏漏之處，然因不影響判決結果，本院自不予
    撤銷改判，附此敘明：
  (一)原審漏未敘明據以認定本件事實之供述證據究有無證據能力
    、何以得為作為判斷之依據。
  (二)系爭CAS 標章係農委會以「CAS 設計圖案」，指定使用於「
    證明農產品及農產加工品之安全性及優良性」，向經濟部中
    央標準局（嗣於88年1 月26日正式改制為智慧財產局）申請
    註冊，經核准列為註冊第00000000號證明標章（見調查卷第
    72頁之證明標章註冊證），與商標有別，僅依其性質準用商
    標法有關商標之規定（86年5 月7 日修正公布之商標法第77
    條規定參照），惟起訴書及原審判決均誤稱之為「商標」。
    又系爭CAS 標章係農委會所推行之CAS 優良農產品標誌，經
    農委會或委託執行機關依「CAS 優良農產品標誌作業要點」
    （78年5 月20日經農委會公告，87年10月29日經農委會公告
    修正）規定認定合格者，得使用之（見調查卷第76頁之CAS
    優良農產品標誌作業要點）。起訴書之犯罪事實欄第一項誤
    載為「『優良食品CAS 』商標，早經行政院農業發展委員會
    向經濟部智慧財產局申請註冊登記，取得證明標章專用權，
    專用於冷藏豬肉、冷凍豬肉、肉酥、肉乾等商品上」；原判
    決之事實欄第一項誤載為「該『CAS 標示』係指由行政院農
    業發展委員會向經濟部智慧財產局註冊登記、授權經其檢驗
    合格之廠商使用且具有表彰肉品一定優良品質之『CAS 優良
    肉品』商標圖樣」。惟此誤載並未影響被告販賣虛偽標記商
    品同一基本事實之認定，即於判決之本旨及結果無影響。
  (三)至被告所提之大成長城公司統一發票影本9 張（見原審卷第
    56至60頁）雖無證據能力，惟檢察官於原審審理時並未爭執
    其證據能力，並持之詢問被告及論告（見原審卷第212 、21
    4 頁），嗣於本院審理時始提出財政部財稅資料中心98年4
    月5 日函暨大成長城公司發票查核清單予以爭執，經本院審
    認確無證據能力而不得作為判斷之依據。然本件縱除去此部
    分證據，原判決綜合其理由欄所載其他證據資料，仍應為同
    一事實之認定，其於判決結果並不生影響。
據上論斷，應依刑事訴訟法第368條、第373條，判決如主文。
本案經檢察官黃惠敏到庭執行職務。
中    華    民    國    98    年     6    月   11     日
            智慧財產法院第二庭
                        審判長法  官  陳國成
                              法  官  曾啟謀
                              法  官  蔡惠如
以上正本係照原本作成。
不得上訴。
中    華    民    國    98    年     6    月   11     日
                              書記官  林佳蘋
附件：
臺灣桃園地方法院刑事判決             96年度易緝字第121號
公  訴  人  臺灣桃園地方法院檢察署檢察官
被      告  游麗卿  女  民國○○年○月○○日生
                    身分證統一編號：Ｚ000000000號
                    住臺北市○○區○○路5段150巷342弄26
                      號
上列被告因詐欺等案件，經檢察官提起公訴（台灣板橋地方法院
檢察署92年度偵字第10680 號）後，經台灣板橋地方法院移送前
來，本院判決如下：
    主  文
游麗卿連續明知為虛偽標記品質之商品而販賣，處有期徒刑月
，如易科罰金，以銀元佰元即新台幣玖佰元折算壹日。如附表
所示之物沒收之。
    事  實
一、游麗卿為址設臺北市○○路○段107 號「維祥商行」之負責
    人，於民國90年12月間，以「維祥商行」之名參與台灣台北
    監獄辦理之「法務部所屬桃、竹、苗區矯正機關91年上半年
    聯合採購收容人副食品共同供應契約」之投標，並順利得標
    ，嗣於同月24日與主辦機關台灣台北監獄簽約時，游麗卿明
    知依共同供應契約約定，維祥商行應給付之「鴨肉」須為「
    鮮品、去頭、脖子、爪、內臟、『CAS 標示』，禁止加水加
    冰」，復明知該「CAS 標示」係指由行政院農業發展委員會
    向經濟部智慧財產局註冊登記、授權經其檢驗合格之廠商使
    用且具有表彰肉品一定優良品質之「CAS 優良肉品」商標圖
    樣，復明知其根本無從給付具有此品質標示之商標圖樣之鴨
    肉，猶基於意圖欺騙他人之概括犯意，與台灣台北監獄簽訂
    上揭共同供應契約，使不知情之台灣台北監獄承辦公務員誤
    信游麗卿確有依約給付之真意，而同意以每公斤鴨肉新臺幣
    （下同）40元之價格，與游麗卿之「維祥商行」訂定包括該
    「鴨肉」在內之肉品供應合約。游麗卿遂承此概括犯意，自
    91年1 月間起至同年6 月間之某日止，於下揭桃、竹、苗區
    各矯正機關訂貨時，連續數次購進非「CAS 優良肉品」商標
    授權使用廠商所製造加工之鴨肉，將之置於游麗卿自行委託
    他人製造、外表標示「本公司肉品來源採用CAS 肉品」且有
    「CAS 優良肉品」商標圖樣之紙箱內，以此方式佯裝確屬「
    CAS 優良肉品」而就品質為虛偽之標記，進而將該此數批數
    量不詳之鴨肉先後連續販賣予臺灣桃園監獄、臺灣桃園女子
    監獄、臺灣桃園少年輔育院、臺灣臺北監獄、臺灣新竹監獄
    、臺灣新竹看守所、誠正中學、臺灣苗栗看守所等，致生損
    害於上開各桃、竹、苗區矯正機關。嗣經台灣桃園監獄驗貨
    發覺品質有異始查獲上情。
二、案經法務部調查局航業海員調查處移送台灣板橋地方法院檢
    察署檢察官偵查起訴。
    理  由
一、訊據被告游麗卿固坦認係「維祥商行」之負責人，並供稱確
    於上揭時地與台灣台北監獄簽訂本件91年上半年度收容人副
    食品共同供應契約，亦承認確曾將鴨肉置於標記「本公司肉
    品來源採用CAS 肉品」、及「宏田肉品」字樣暨標有「CAS
    優良肉品」商標圖樣之紙箱內，分運上開各監所，惟矢口否
    認有何詐欺或就商品品質虛偽標記之犯行。經查：
  (一)依偵查卷附被告以「維祥商行」名義與台灣台北監獄簽訂之
    「台灣台北監獄辦理法務部所屬桃、竹、苗區矯正機關聯合
    採購91年上半年收容人副食品共同供應契約」暨該約後附而
    為契約一部分之「聯合採購副食品決標單」所載，被告應履
    行之五項給付標的分別為：雞翅、雞丁、雞排、全雞及鴨肉
    ，其中除全雞外，其餘雞翅、雞丁、雞排及鴨肉，均需「CA
    S 標示」，亦即被告應給付之肉品來源，為獲行政院農業發
    展委員會授權使用「CAS 優良肉品」商標圖樣之廠商所製造
    加工之肉品。被告既坦認代表維祥商行參與投標並簽約，且
    此等規格要求與自身利害盈虧更息息相關，可見游麗卿對此
    標的內容必詳予注意、甚為清楚明瞭，毫無諉為不知之理。
    次依卷附採證照片顯示，被告運送至各監所之鴨肉所使用之
    盛裝紙箱，其上方標記有「本公司肉品來源採用CAS 肉品」
    字樣並於後方緊接「CAS 優良肉品」之商標圖樣，復於紙箱
    中央處載明「宏田肉品」四字。而該「CAS 肉品」文字敘述
    及「CAS 優良肉品」商標圖樣，依偵查卷附由商標專用權主
    管機關經濟部中央標準局（即現今之經濟部智慧財產局之前
    身）於87年6 月16日發給專用權人「行政院農業委員會」之
    中華民國證明標張註冊證、及行政院農委會發行之「CAS 優
    良食品制度介紹」所載，該商標經准予註冊登記為「證明標
    章」，專用期間則自87年6 月16日起至97年6 月15日止，證
    明內容則為「證明農產品及農產加工品之安全性及優良性」
    ，可見此「CAS 優良肉品」商標圖樣係屬關於該肉品具有一
    定高品質所為之標記及表示，至為明確。
  (二)至被告給付之「鴨肉」是否如該紙箱所標記「來源係採用CA
    S 肉品」，據被告供稱：我是進「宏田農產行」的肉品賣給
    監所，而「宏田農產行」的肉品則是來自「CAS 優良廠商」
    之台灣卜蜂企業股份有限公司（下稱卜蜂公司）。復就「鴨
    肉」部分供稱：「（你們所供應的鴨肉部分，有無CAS 標示
    ？）鴨肉的部分我不知道，我再回去查明。」等語（本院卷
    第43頁），嗣又稱：「鴨肉的部分是我先生（廖金隆）去雲
    林載的時候有透過證人（按即宏田農產行負責人廖學從）問
    鴨肉要到哪裡去買才有CAS 肉品，證人告訴我先生說雲林元
    長鄉那邊有一家廠商叫做大業可以買鴨肉，所以鴨肉不是透
    過證人買的，是我先生自己去大業買的。」等語（本院卷第
    100 頁）。而經本院命被告提出當時給付鴨肉之來源係「CA
    S 廠商」之相關證明，被告始終無法提出，並供稱：「可能
    我當時沒有馬上找到CAS 的鴨肉，因為時間很趕。... 我只
    能說我的心態上不是去詐騙，因為當時鴨肉沒有CAS ，...
    」等語（本院卷第213 頁）。可見被告始終無法提出「鴨肉
    」來源係「CAS 優良廠商」相關證明文件，亦坦認於供貨當
    時其主觀上早已明知現實上根本無「CAS 優良廠商」製造加
    工「鴨肉」此一事實。
  (三)被告供貨後，因台灣桃園監獄反應供貨品質不佳，被告即表
    示其肉品俱來自「CAS 優良廠商」之卜蜂公司，旋又應台灣
    桃園監獄之要求，提出由財團法人中央畜產會出具予卜蜂公
    司之「證明書」1 份，上載准予卜蜂公司就「冷藏雞肉」、
    「冷凍雞肉」、「裹粉裹麵產品」、「醃漬或重組調味肉品
    」等產品使用「CAS 優良食品標誌」，至「鴨肉」則不與之
    ，此有台灣桃園監獄91年5 月9 日桃園澄總字第0910001516
    號覆台灣台北監獄函文暨所附被告所提之證明書各1 份可查
    。被告嗣於本院準備程序中亦提出由卜蜂公司及大成長城企
    業股份有限公司開立予「宏田農產行」之電子計算機統一發
    票數張，以證明其向「宏田農產行」購進給付之肉品係來自
    卜蜂公司或大成長城公司，然遍觀該統一發票內「產品名稱
    」欄，僅有「棒棒腿」、「三節翅（即雞翅）」、「雞排」
    、「骨腿」、「雞背」、「雞胸」等雞肉產品，從未見何等
    「鴨肉」產品。再依本院卷附之卜蜂公司函文，卜蜂公司雖
    向台灣桃園監獄表示從未委託被告之「維祥商行」銷售肉品
    予各監所，惟再經本院向該公司函詢，該公司則表示曾於91
    年1 至12月間出售包括「棒棒腿」、「三節翅（即雞翅）」
    、「大對切香雞」、「雞排」、「骨腿」、「雞背」、「雞
    胸」等雞肉產品予「宏田農產行」，亦未見何等「鴨肉」產
    品此有該公司97年7 月30日卜企（97）法字第001 號函所載
    可稽。而據「宏田農產行」負責人廖學從於本院審判中證稱
    ：「... 我與被告認識... 因為我們是同行，有買賣冷凍食
    品，有時候就跟被告一起合買，因為大概都是買冷凍食品，
    就是向『卜蜂』、大成等這些CAS 廠商購買。... （91年1
    月間被告有無向你進肉或跟你一起合買或透過你購買？）時
    間我不敢確定，但是有這種事情。三種情況都有。（在你與
    被告業務往來期間，被告對於肉品的品質有無提出過什麼樣
    的要求？）因為我們買的是CAS 的肉品，都有發票，我給他
    的是這種品質的。（從你們業務往來開始，都是購買CAS 肉
    品？）是。... （你供應給被告什麼樣的肉？）『雞肉』，
    因為卜蜂、大成『都是賣雞肉』。... （有包含鴨肉嗎？）
    『那時候應該還沒有』。（你說那時候是指91年上半年嗎？
    ）應該是。... 至少有5 年以上。...當時我應該沒有賣鴨
    肉給她。」等語。又證稱：上開卜蜂公司開立購買「雞肉」
    產品之發票確係其提供予被告，而上開卜蜂公司之CAS 證明
    書則係其向卜蜂公司購買肉品後，由其向卜蜂公司索取而來
    ，被告既有向其購買肉品，被告有需要的話其也會給她等語
    （以上均見本院卷第91頁至第97頁）。亦即，被告透過「宏
    田農產行」廖學從自卜蜂公司或大成長城公司所購進者，僅
    「雞肉」產品而已，根本沒有「鴨肉」。是固堪認被告就給
    付之「雞翅」、「雞丁」、「雞排」等雞肉肉品係透過「宏
    田農產行」向具有CAS 優良廠商資格之「卜蜂公司」及「大
    成長城公司」所購進，然關於「鴨肉」部分，被告既非透過
    宏田農產行之廖學從向具有CAS 優良廠商資格之公司進貨，
    亦始終無法提出CAS 優良廠商製造加工之來源證明資料，復
    無法清楚說明進貨來源，可見被告所給付之「鴨肉」部分之
    肉品絕非來自於「CAS 優良肉品」廠商，至堪認定。
  (四)而被告於警詢時復供稱：「該包裝鴨肉之紙箱... 係委託某
    不知名之廠商印製的，送貨時將即將鴨肉裝於該紙箱內送至
    各監所，印製數量約三百只，每只約可裝二十公斤之雞肉，
    鴨肉約可裝十八公斤，已使用約二百餘只之紙箱... 」等語
    （警卷第10頁），於本院中亦稱：「... 家中之後要裝到我
    們自己做的紙箱，紙箱外面我們是有標示本肉品是採用CAS
    肉品。」等語（本院卷第42頁）。被告明知依契約，自己負
    有「給付CAS 優良廠商」製造加工之「鴨肉」，然因當時根
    本無法找到合於該約定規格之鴨肉，竟將明知為不合該品質
    之鴨肉置於自行印製之包裝紙箱上分送各監所，顯欲藉紙箱
    上虛偽之「本公司肉品來源採用CAS 肉品」及「CAS 優良肉
    品」商標圖樣此一表彰產品高品質之標示，混淆誤導受貨者
    即各監所及矯正機關相信該「鴨肉」確係「CAS 優良廠商」
    製造加工而予受領，是被告主觀上確有欺騙他人之意圖甚明
    。此外，復有卷附台灣桃園監獄91年5 月9 日桃監澄總字第
    0910001516號函暨所附「CAS 肉品蛋品工貨品項一覽表」及
    包裝紙箱之照片（91年3 月6 日在台灣桃園少年輔育院攝得
    ）、及卷附之台灣新竹監獄97年9 月26日竹監總字第097040
    0877號函附「支出憑證備查清單」、台灣桃園監獄97年10月
    6 日桃監總字第0970401233號函附「收容人主副食物入庫驗
    收簿」及「退貨單」、台灣新竹看守所97年10月2 日竹所總
    字第0970002750號函附「零用金清單」及「支出憑證清單」
    、誠正中學97年10月14日第0970004954號函附之「進貨支出
    憑證備查清單」及「送貨單」等在卷足證被告於上揭時間內
    確有連續多次出貨予上揭各監所之事實。綜上，本件事證明
    確，被告連續明知為虛偽標記品質之商品而販賣之犯行洵堪
    認定，應依法論科。
二、新舊法比較：
    刑法及刑法施行法部分條文業經修正公布，並均於95年7 月
    1 日施行。修正後刑法第2 條第1 項之規定，係規範行為後
    法律變更所生新舊法律比較適用之準據法，於修正後刑法施
    行後，應適用修正後刑法第2 條第1 項規定之「從舊從輕」
    之原則為比較；修正後刑法第2 條第2 項，則為同條第1 項
    之特別規定，於修正後刑法施行後，關於非拘束人身自由之
    保安處分，應依修正後刑法第2 條第2 項之規定，適用裁判
    時之法律。又修正後刑法第35條，乃刑之重輕之法定次序與
    標準，應適用裁判時之修正後刑法第35條之規定。修正後刑
    法第2 條第1 項係採「從舊從輕」原則，適用最有利於行為
    人之法律。既曰法律，自較刑之範圍為廣；除法律有特別規
    定者（如修正後刑法第2 條第2 項非拘束人身自由之保安處
    分適用裁判時法，修正後刑法施行法第9 條之3 規定之情形
    ），應依其規定；或事關執行之緩刑之宣告，或犯罪在刑法
    修正施行前，自首在刑法施行後之自首部分，或程序之規定
    （程序從新，如刑法第40條沒收宣告之程序規定），應適用
    裁判時之修正後刑法之規定外；依修正後刑法第2 條第1 項
    比較時，應就「罪、刑」有關之共犯、未遂犯、連續犯、牽
    連犯、結合犯以及累犯加重、自首減輕暨其他法定加減原因
    （如身分加減）與加減例等一切情形，綜其全部之結果而為
    比較後，予以整體適用，不能割裂而分別適用有利益之條文
    。關於易科罰金之折算標準、易服勞役之折算標準及期限、
    罰金與死刑是否併予執行、多數有期徒刑定應執行之刑時之
    最高刑期之限制等之修正，事涉行為人易刑折算標準金額之
    多寡與期限之長短及定執行刑時能否就罰金刑併予執行或有
    期徒刑定應執行之刑時最高度之限制，亦均屬依修正後刑法
    第二條第一項所應比較適用法律之範圍。拘束人身自由之保
    安處分，並非屬修正後刑法第二條第二項規定應適用裁判時
    法之範圍，除有特別規定者外，亦屬應依修正後刑法第二條
    第一項比較適用之法律；從刑附屬於主刑，除法律有特別規
    定者外，依主刑所適用之法律（以上參考最高法院95年5 月
    23日刑事庭第8 次會議決議及最高法院24年上字第46 34 號
    、24年上字第5292號、27年上字第2615號判例）。其次，法
    律有變更而須為新、舊法之比較以定其適用之目的，厥唯保
    障行為人之既有法律地位不致因法律之修正而惡化或受到更
    不利益之結果並兼謀行為人之利益，此為最高之價值，非必
    斤斤於法律體系適用之完整性，況或基於法規之性質，如程
    序性之法律、事涉執行之緩刑規定，依法理係均應適用新法
    ，或因法律另有規定，如修正後刑法第2 條第2 項規定「非
    拘束人身自由之保安處分係適用裁判時之法律」，修正後刑
    法施行法第3 條之1 第2 項規定「於94年1 月7 日刑法修正
    施行前犯併合處罰數罪中之一罪，且該數罪均符合第41條第
    1 項得易科罰金之規定者，適用90年1 月4 日修正之刑法第
    41條第2 項規定」，即有此情形係一律適用行為時法之舊法
    ，由是可見遇有法律修正而須選擇適用新法或舊法時，應依
    法規之性質或視法律之規定各自決之，不受其他法規如何適
    用之羈絆，在選法適用時，本即寓有可據個別之特性而割裂
    分別適用新法或舊法之容許性，縱令須為利、弊之比較以定
    如何適用之法規亦無不同，至數項經修正之法律須整體比較
    以同其新、舊法之適用俾維持法律體系之完整性，核係各該
    法律在適用上因具「依附及相互關聯」之特性使然，非屬新
    、舊法應比較利、弊藉資保障行為人之既有法律地位兼謀其
    利益之立法意旨所必然。準此以解，就「罪、刑」有關之規
    定諸如共犯、未遂犯、連續犯、牽連犯、結合犯以及累犯加
    重、自首減輕暨其他法定加減原因（如身分加減）與加減例
    等一切情形，應綜其全部之結果而為比較後，予以整體適用
    ，不能割裂而分別適用有利益之條文，固如前述，惟究其緣
    由，實係著眼於因各該規定皆涉及犯罪之態樣、階段、罪數
    、法定刑得或應否加、減暨加減之幅度，並進而影響法定刑
    或處斷刑之範圍，換言之，各該「罪、刑」之規定須經綜合
    考量整體適用後，方能據以限定法定刑或處斷刑之範圍，嗣
    始得於該範圍內為一定刑之宣告，易詞以言，個別宣告刑雖
    屬單一之結論，然實係經綜合考量整體適用各相關「罪、刑
    」規定之所得，因之，宣告刑所據以決定之各相關「罪、刑
    」規定，顯具適用上之「依附及相互關聯」之特性，自須同
    其新、舊法之適用，第查，「易刑」或「定執行刑」係規範
    宣告刑得或應如何執行之法律，核屬為刑之宣告後始生應否
    適用問題之規定，非屬宣告刑所據以決定因而須先行確定如
    何適用新、舊之法規，依其性質，在未為刑之宣告前亦無可
    能確定應否適用而預先選定須適用新或舊法，復無此必要，
    不寧唯是，該規定所涵攝之「小前提」係「宣告刑」，猶與
    「罪、刑」規定涵攝之「小前提」為「歷史社會事實」迥異
    ，職是，「易刑」及「定執行刑」之規定，不論涵攝之「小
    前提」、決定應否適用之階段及適用後所得之法律效果，與
    「罪、刑」之規定皆不相侔，與之顯不具適用上之「依附及
    相互關聯」之特性，依前述，要毋須與「罪、刑」之規定同
    其新、舊法之適用，自得秉其本身之性質而各據應涵攝之「
    小前提」為新、舊、利、弊之比較後個別定其法律之適用，
    尤應敘明。
  (一)與罪、刑有關且須依修正後刑法第2 條第1 項規定為利、弊
    之比較以定如何適用之法律變更部分：
  (1)修正前刑法第33條第5 款規定「罰金：（銀元）一元以上。
    」，並依罰金罰鍰提高標準條例第一條前段規定提高十倍，
    折算新台幣為30元；修正後刑法第33條第5 款規定「罰金：
    新臺幣一千元以上，以百元計算之。」
  (2)修正前刑法第56條規定「連續數行為而犯同一罪名者，以一
    罪論。但得加重其刑至二分之一。」，修正後已將該條刪除
    ，即採一罪一罰之原則。
  (3)經綜合適用修正前、後之罪、刑相關規定予以比較，修正後
    之規定顯非較修正前之規定對被告有利，因之，依現行即修
    正後刑法第2 條第1 項前段規定，此部分自應整體適用修正
    前刑法之有關規定，合先敘明。
  (二)毋須依修正後刑法第2 條第1 項規定為利、弊之比較以定如
    何適用之法律修正部分：
    刑法分則各條文所定之罰金刑，其幣別原為「銀元」，又倘
    非屬72年6 月26日至94年1 月7 日間新增或修正之條文，所
    定罰金數額並依罰金罰鍰提高標準條例第1 條前段規定提高
    為10倍，惟依95年6 月14日修正公布、同年7 月1 日施行之
    中華民國刑法施行法第1 條之1 ：「中華民國九十四年一月
    七日刑法修正施行後，刑法分則編所定罰金之貨幣單位為新
    臺幣。九十四年一月七日刑法修正時，刑法分則編未修正之
    條文定有罰金者，自九十四年一月七日刑法修正施行後，就
    其所定數額提高為三十倍。但七十二年六月二十六日至九十
    四年一月七日新增或修正之條文，就其所定數額提高為三倍
    。」，然實質言之，罰金刑之輕重並未因幣別及提高倍數所
    應適用法律之更迭而有異致，易詞以言，即國家刑罰權之範
    圍及效果，於修正前、後殊無不同，因之，此要非屬修正後
    刑法第2 條第1 項所稱之「法律變更」，毋須依該條項規定
    為新、舊法之比較，自應循一般法律適用之原則而適用裁判
    時法。
三、核被告所為，係犯刑法第255 條第2 項之販賣虛偽標記商品
    罪。被告所犯販賣虛偽標記商品罪，係以行為人明知販賣之
    商品，其商品品質係為虛偽之標記為基本構成要件。亦即，
    被告係以一與客觀不符之虛偽品質標記告知買受者，欲使對
    方陷於錯誤誤信該品質標記為真而予買受，此正為被告行使
    詐術方式之一，且本罪之構成要件要素並未逸脫於刑法第33
    9 條第1 項詐欺取財罪之外，顯見本罪及詐欺取財罪間具有
    法條競合之特別關係，為免重複評價，僅論以特別規定之販
    賣虛偽標記商品罪即足。被告先後多次販賣虛偽標記商品罪
    犯行，時間緊接，所犯構成要件相同，顯均係出於概括犯意
    為之，依修正前刑法第56條之規定，以一罪論，並加重其刑
    。爰審酌被告犯罪之動機、目的、手段、所生危害及犯後並
    未坦認犯行等一切情狀，判處如主文所示之刑。又被告行為
    時之刑法第41條第1 項前段規定：「犯最重本刑為五年以下
    有期徒刑以下之刑之罪，而受六個月以下有期徒刑或拘役之
    宣告，因身體、教育、職業、家庭之關係或其他正當事由，
    執行顯有困難者，得以一元以上三元以下折算一日，易科罰
    金」，再依行為時之罰金罰鍰提高標準條例第2 條前段（現
    已刪除）規定，就其原定數額提高為100 倍折算1 日，則本
    件被告行為時之易科罰金折算標準，應以銀元300 元折算1
    日，經折算後應以新臺幣900 元折算為1 日。惟95年7 月1
    日修正公布施行之刑法第41條第1 項前段則規定：「犯最重
    本刑為五年以下有期徒刑以下之刑之罪，而受六個月以下有
    期徒刑或拘役之宣告者，得以新臺幣1,000 元、2,000 元或
    3,000 元折算一日，易科罰金」，比較修正前後之易科罰金
    折算標準，以95年7 月1 日修正公布施行前之規定，較有利
    於被告，故依修正前刑法第41條第1 項前段、修正前罰金罰
    鍰提高標準條例第2 條，諭知易科罰金之折算標準。末按中
    華民國96年罪犯減刑條例自96年7 月15日施行；本條例施行
    前，經通緝而未於96年12月31日以前自動歸案接受偵查、審
    判或執行者，不得依本條例減刑。中華民國96年罪犯減刑條
    例（下稱減刑條例）第16條、第5 條分別定有明文。被告本
    件犯行固係在96年4 月24日之前，且並非不予減刑之罪，然
    被告於檢察官提起公訴後，因無故不到庭且傳拘均未獲，故
    由本院於93年10月15日發布通緝，經警於96年10月31日緝獲
    到案，揆諸前揭說明，自無受減刑寬典之餘地。如附表所示
    之紙箱，係被告用以犯本案所用之物，且係被告所自行委外
    印製，已如前述，而該箱鴨肉既為監所拒絕受領，故此紙箱
    仍應屬被告所有，是依刑法第38條第1 項第2 款規定宣告沒
    收（至其餘供貨部分或業為各監所受領、或因品質不符而退
    回被告，然依常理該等紙箱應均已丟棄銷燬而滅失，自不為
    沒收之諭知）。
四、不另為無罪判決部分：
  (一)公訴意旨另以：除前揭鴨肉部分外，被告游麗卿亦明知其所
    提供之雞肉產品並非「CAS 優良廠商」製造加工之肉品，復
    明知「CAS 優良食品」商標業經行政院農業發展委員會向經
    濟部智慧財產局申請註冊登記，而取得證明標章專用權，然
    竟基於為自己不法所有之詐欺犯意及仿冒註冊商標之犯意，
    在未得財團法人中央畜產會、卜蜂公司、及宏田農產行之授
    權及同意下，即在裝藏其所提供雞肉及鴨肉產品之包裝紙箱
    上使用仿冒之「CAS 優良食品」商標圖樣、及「宏田肉品」
    字樣，欲佯裝為「CAS 優良肉品」魚目混珠，而將上開肉品
    分運至上揭各監所。因認被告除前開鴨肉部分經本院論罪科
    刑部分外，就鴨肉部分另涉有修正前商標法第62條第1 款之
    侵害商標專用權罪嫌，就雞肉部分亦涉有修正前商標法第62
    條第1 款之侵害商標專用權罪嫌、及刑法第255 條第1 項販
    賣虛偽標記商品罪及同法第339 條第1 項之詐欺取財罪嫌。
  (二)就包裝紙箱上使用標記「CAS 優良肉品」商標圖樣而涉嫌違
    反修正前商標法第62條第1 款之侵害商標專用權罪嫌部分：
  1.修正前商標法第62條規定：「意圖欺騙他人，有左列情事之
    一者，處3 年以下有期徒刑、拘役或科或併科新台幣20 萬
    元以下罰金：一、於同一商品或類似商品，使用相同或近似
    於他人註冊商標之圖樣者。」。第63條規定：「明知為前條
    商品而販賣、意圖販賣而陳列、輸出或輸入者，處1 年以下
    有期徒刑、拘役或科或併科新台幣5 萬元以下罰金」。修正
    後第81條規定：「未得商標權人或團體商標權人同意，有下
    列情形之一者，處3 年以下有期徒刑、拘役或科或並科新台
    幣20萬元以下罰金：... 三、於同一或類似之商品或服務，
    使用近似於其註冊商標或團體商標之商標，有致相關消費者
    混淆誤認之虞者。」。第82條規定：「明知為前條商品而為
    販賣、意圖販賣而陳列、輸出或輸入者，處1 年以下有期徒
    刑、拘役或科或併科新台幣5 萬元以下罰金。」，比較修正
    前第62條第1 款與修正後第81條第3 款，修正前第62條、第
    63條俱以「意圖欺騙他人」為犯罪主觀構成要件，修正後第
    81條第3 款、第82條刪除上開主觀構成要件，而改採以「有
    致相關消費者混淆誤認之虞者」為犯罪客觀構成要件，然二
    者法定刑度相同，而修正前第63條與修正後第82條，則均以
    販賣、意圖販賣而陳列、輸入或輸出前條仿冒商品為要件，
    法定刑度不變，且修正前商標法第62條、第63條之規定犯罪
    構成要件較為嚴格有利於被告。因此，修正前之法律有利於
    行為人。是倘被告此部分成罪，應適用修正前商標法第62條
    規定論處，先予敘明。
  2.本案「CAS 優良肉品」圖樣，業經商標專用權主管機關經濟
    部中央標準局（即現今之經濟部智慧財產局之前身）於87年
    6 月16日准予註冊登記為「證明標章」，專用權人為「行政
    院農業委員會」，證明內容為「證明農產品及農產加工品之
    安全性及優良性」，專用期間則自87年6 月16日起至97年6
    月15日止，此固有卷附之中華民國證明標張註冊證1 紙可佐
    。然依商標法第2 條規定「凡因表彰『自己』之商品或服務
    ，欲取得商標權者，應依本法申請註冊」等語觀之，可知商
    標法所保護之「商標」，乃屬為表彰「自己」營業之商品，
    而以文字、圖形、記號、顏色組合或其聯合式，足以使一般
    商品購買人認識其為表彰商品、並得藉以與他人之商品相區
    別之標識者而言。倘行為人使用該與商標專用權人相同或近
    似商標之場合，自客觀觀察當使一般商品購買者瞭解其並非
    在表彰該行為人「自己」之商品或服務，自無使他人產生混
    淆或誤認之虞，更無所謂侵害商標專用權之可言。經查，本
    件被告提供上開肉品予各監所之時，所使用盛裝肉品之紙箱
    其外觀固標有「CAS 優良肉品」之商標圖樣，惟該圖樣之前
    方緊接標記「本公司肉品來源採用CAS 肉品」等字樣，此外
    於紙箱中央處復以大字載明「宏田肉品」四字。由此等標示
    方法，客觀觀之，被告之意顯在對外表示其所提供者乃「宏
    田農產行（宏田商行）」製造、加工之肉品，而該肉品之「
    來源」係「CAS 優良肉品」，毫無明示或暗示該等肉品正係
    被告自己以身為「CAS 優良肉品廠商」之身分製造加工而來
    之意。被告既非藉該「CAS 優良肉品」之商標圖樣表彰其自
    己係「CAS 」廠商，亦非藉此圖樣表彰該紙箱內所裝載加工
    後肉品之本身，正係被告以「CAS 優良肉品廠商」之身分製
    造加工而來之「CAS 優良肉品」。是縱被告所供給雞肉或鴨
    肉之肉品來源並非「CAS 優良肉品」，亦僅被告藉由此「來
    源」之文字敘述及商標圖樣之顯露，誤導他人誤信該肉品來
    源確為「CAS 優良肉品」而已，絕無修正前商標法第62條第
    1 款之侵害商標專用權罪之問題。
  (三)雞肉部分另涉犯刑法第255 條第1 項販賣虛偽標記商品罪及
    同法第339 條第1 項之詐欺取財罪嫌部分：
    按刑法第255 條第1 項及第2 項之罪之成立，須以行為人意
    圖欺騙他人，而就商品之原產國或品質，為虛偽之標記或其
    他表示者為要件。次按刑法第339 條第1 項之罪之成立，則
    須以行為人意圖為自己不法之所有，以詐術使人將人或第三
    人之物交付者為要件。然查，本件被告就其依共同供應契約
    應給付之「雞翅」、「雞丁」、「雞排」部分，依契約規定
    均須有「CAS 標示」。而依前述，被告關於依契約給付予各
    監所之「雞翅」、「雞丁」、「雞排」等雞肉產品，係透過
    「宏田農產行」之廖學從，向具有「CAS 優良廠商」之「卜
    蜂公司」所購進，此業經認定如前。而被告關於盛裝該等雞
    肉肉品之紙箱上係載外觀所標記者乃「本公司肉品『來源』
    採用CAS 肉品」等字樣並於後方緊接「CAS 優良肉品」之商
    標圖樣，另於紙箱之中央處載明「宏田肉品」四字，可見所
    表徵者乃該雞肉肉品係由「宏田農產行（宏田商行）」向具
    有「CAS 優良廠商」資格之廠商購進後再行加工、製造而來
    ，凡此正與被告之進貨、給付過程相符，並無任何與事實相
    悖之處，自難謂被告就此部分有何行使詐術或就商品品質為
    虛偽標記之行為，更無所謂詐欺或欺騙他人等不法意圖之可
    言，自無構成販賣虛偽標記商品罪或詐欺取財罪嫌之餘地。
  (四)綜上諸節，被告就上揭部分均不構成刑法販賣虛偽標記商品
    罪、詐欺取財罪或修正前商標法第62條第1 款之侵害商標專
    用權罪，本應分別為無罪之諭知，然依檢察官起訴意旨，此
    部分倘構成犯罪，與上開經起訴且經本院論罪科刑部分有修
    正前刑法第56條牽連犯之裁判上一罪關係，故不另為無罪之
    判決，併此指明。
五、依刑事訴訟法第299 條第1 項前段，修正後刑法第2 條第1
    項前段，刑法第255 條第2 項、第38條第1 項第2 款，修正
    前刑法第56條、第41條第1 項前段，修正前罰金罰鍰提高標
    準條例第2 條，判決如主文。
本案經檢察官邱文中到庭執行職務。
中    華    民    國    97    年    12    月    23    日
              刑事第十一庭審判長法  官  蔡榮澤
                                法  官  林蕙芳
                                法  官  紀凱峰
以上正本證明與原本無異。
如不服本判決應於收受判決後10日內向本院提出上訴書狀，並應
敘述具體理由。其未敘述上訴理由者，應於上訴期間屆滿後20日
內向本院補提理由書 (均須按他造當事人之人數附繕本)「 切勿
逕送上級法院」。
                                書記官  高文靜
中    華    民    國    97    年    12    月    30    日
附錄論罪科刑法條
中華民國刑法第255條
（對商品為虛偽標記與販賣陳列輸入該商品罪）
意圖欺騙他人，而就商品之原產國或品質，為虛偽之標記或其他
表示者，處 1 年以下有期徒刑、拘役或 1 千元以下罰金。
明知為前項商品而販賣，或意圖販賣而陳列，或自外國輸入者，
亦同。
附表：應沒收物
於民國九十一年三月六日在台灣桃園少年輔育院所攝得盛裝「鴨
肉」且上載「本公司肉品來源採用CAS 肉品」及「宏田肉品」字
樣後附「CAS 優良肉品」商標圖樣之紙箱壹只。


司法院資訊處製作；財團法人民間司法改革基金會備份。
